el: Αθλητικά είδη > Υπαίθριες δραστηριότητες αναψυχής > Κυνήγι & σκοποβολή > Airsoft > Προστατευτικός εξοπλισμός Airsoft > Γιλέκα Airsoft: Εξαρτύσεις στήθους; Φορείς πλακών
th: อุปกรณ์กีฬา > สันทนาการกลางแจ้ง > การล่าสัตว์และยิงปืน > แอร์ซอฟท์ > อุปกรณ์ป้องกันปืนแอร์ซอฟท์ > เสื้อเกราะสำหรับปืนแอร์ซอฟท์: เสื้อสายรัดอกทางยุทธวิธี; เสื้อเกราะยุทธวิธี
zh-TW: 體育用品 > 室外休閒 > 打獵和射擊 > 生存遊戲 > 軟彈氣槍護具 > 軟彈氣槍背心: 戰術胸掛; 戰術抗彈背心
sl-SI: Športna oprema > Rekreacija na prostem > Lov in streljanje > Airsoft > Zaščitna oprema za airsoft > Airsoft jopiči: Prsni jopiči; Taktični jopiči
ru: Спортивные товары > Активный отдых на открытом воздухе > Охота и стрельба > Страйкбол > Защитная экипировка для страйкбола > Жилеты для страйкбола: Разгрузочные нагрудники; Плитники
nb: Sportsutstyr > Friluftsliv > Jakt og skyting > Luftpistol > Beskyttelsesutstyr til airsoft > Vester til airsoft: Brystvester; Platebærere
zh-CN: 体育用品 > 户外休闲 > 打猎与射击 > 软弹气枪 > 软弹气枪护具 > 软弹气枪背心: 战术胸挂背心; 战术携板背心
lt-LT: Sporto prekės > Poilsis lauke > Medžioklė ir šaudymas > Šratasvydis > Šratasvydžio apsauginės priemonės > Šratasvydžio liemenės: Krūtinės diržai; Šarvinių plokščių liemenės
pl: Sprzęt sportowy > Rekreacja na świeżym powietrzu > Myślistwo i strzelectwo > ASG > Sprzęt ochronny do ASG > Kamizelki do ASG: Kamizelki typu Chest Rig; Kamizelki taktyczne Plate Carrier
ko: 스포츠용품 > 야외 레크레이션 > 사냥/사격 > 에어소프트 > 에어소프트 보호 장비 > 에어소프트 조끼: 체스트 리그; 플레이트 캐리어
es: Equipamiento deportivo > Actividades al aire libre > Caza y tiro > Airsoft > Equipamiento de protección para Airsoft > Chalecos para Airsoft: Arneses de pecho tácticos; Portaplacas
sk-SK: Športový tovar > Exteriérové rekreakčné športy > Poľovníctvo a streľba > Airsoft > Airsoftové ochranné vybavenie > Airsoftové vesty: Hrudný taktický nosič výstroja; Balistická nosná vesta
nl: Sportartikelen > Buitenrecreatie > Jagen en schieten > Airsoft > Beschermende uitrusting voor airsoft > Airsoft vesten: Chestrigs; Platecarriers
pt-BR: Artigos esportivos > Atividades ao ar livre > Caça e tiro > Airsoft > Equipamento de proteção para airsoft > Coletes de airsoft: Chest rigs; Plate carriers
bg-BG: Спортни стоки > Спортни занимания на открито > Лов и стрелба > Страйкбол > Защитна екипировка за страйкбол > Тактически жилетки за страйкбол: Гръдни колани; Тактически бронирани жилетки
ja: スポーツ用品 > 屋外レクリエーション > 狩猟・射撃 > エアソフト用品 > エアソフト用プロテクター > エアソフト用ベスト: チェストリグ; プレートキャリア
cs: Sportovní potřeby > Outdoorové aktivity > Lov a střelba > Airsoft > Airsoftové chrániče > Airsoftové vesty: Hrudní nosiče; Nosiče plátů
hu: Sportszerek > Szabadtéri kikapcsolódás > Vadászat és lövészet > Airsoft > Airsoft védőfelszerelés > Airsoft mellények: Chest rigek; Plate carrier mellények
fr: Équipements sportifs > Loisirs de plein air > Chasse et tir > Airsoft > Équipements de protection pour airsoft > Gilets pour airsoft: Chest rigs (Rigs de poitrine); Gilets porte-plaques
tr: Spor Malzemeleri > Açık Hava Etkinlikleri > Avcılık ve Atıcılık > Airsoft > Airsoft Koruyucu Kıyafetleri > Airsoft yelekleri: Göğüs teçhizatları; Plaka taşıyıcılar
en: Sporting Goods > Outdoor Recreation > Hunting & Shooting > Airsoft > Airsoft Protective Gear > Airsoft Vests: Chest Rigs; Plate Carriers
ro-RO: Articole sportive > Recreere în aer liber > Vânătoare și tir > Aer comprimat > Echipamente de protecție pentru tir cu arme cu aer comprimat > Veste pentru tir cu arme cu aer comprimat: Veste tactice; Veste tactice pentru plăci balistice
hr-HR: Sportska oprema > Rekreacija na otvorenom > Lov i streljaštvo > Airsoft > Zaštitna oprema za airsoft > Prsluci za airsoft: Taktični prsluci; Nosači ploča
de: Sportartikel > Outdoor-Aktivitäten > Jagen und Schießen > Softair > Airsoft-Schutzkleidung > Airsoft-Westen: Chest-Rigs; Plattenträger
it: Articoli sportivi > Ricreazione outdoor > Caccia e tiro a segno > Airsoft > Equipaggiamento protettivo per softair > Gilet da softair: Chest rig; Portapiastre
pt-PT: Artigos de desporto > Atividades recreativas no exterior > Caça e tiro > Airsoft > Equipamento de proteção para airsoft > Coletes para airsoft: Equipamento tático de peito; Porta-placas
fi: Urheilutarvikkeet > Ulkoharrasteet > Metsästys ja ammunta > Airsoft > Airsoft-suojavarusteet > Airsoft-liivit: Chest rig -taisteluliivit; Levynkantoliivit
da: Sportsartikler > Friluftsliv > Jagt og skydning > Airsoft > Beskyttelsesudstyr til airsoft > Airsoftveste: Chest rigs; Pladebærere
sv: Sportartiklar > Utomhusaktiviteter > Jakt och skytte > Airsoft > Skyddsutrustning för airsoft > Airsoft-västar: Bröstriggar; Plattbärare
vi: Dụng cụ thể thao > Giải trí ngoài trời > Săn bắn > Súng hơi hạng nhẹ > Thiết bị bảo vệ súng hơi hạng nhẹ > Áo khoác súng hơi hạng nhẹ: Đai đeo ngực chiến thuật; Áo giáp mang tấm chống đạn